最　高　行　政　法　院　裁　定
　　　　　　　　　　　　　　　　　　 96年度裁字第03891號
上　訴　人　三記食品廠股份有限公司
代　表　人　甲○○
訴訟代理人　黃淑芬　律師
　　　　　　吳建勛　律師
被 上訴 人　財政部高雄關稅局
代　表　人　吳愛國
上列當事人間虛報進口貨物產地事件，上訴人對於中華民國95年
12月26日高雄高等行政法院95年度訴字第710號判決，提起上訴
，本院裁定如下：
　　主  文
上訴駁回。
上訴審訴訟費用由上訴人負擔。
　　理  由
一、按對於高等行政法院判決之上訴，非以其違背法令為理由，
    不得為之，行政訴訟法第242條定有明文。依同法第243條第
    1項規定，判決不適用法規或適用不當者，為違背法令；而
    判決有同條第2項所列各款情形之一者，為當然違背法令。
    是當事人對於高等行政法院判決上訴，如依行政訴訟法第24
    3條第1項規定，以高等行政法院判決有不適用法規或適用不
    當為理由時，其上訴狀或理由書應有具體之指摘，並揭示該
    法規之條項或其內容；若係成文法以外之法則，應揭示該法
    則之旨趣；倘為司法院解釋或本院之判例，則應揭示該判解
    之字號或其內容。如以行政訴訟法第243條第2項所列各款情
    形為理由時，其上訴狀或理由書，應揭示合於該條項各款之
    事實。上訴狀或理由書如未依此項方法表明者，即難認為已
    對高等行政法院判決之違背法令有具體之指摘，其上訴自難
    認為合法。
二、本件上訴人提起上訴，係以：其民國94年2月25日進口系爭
    越南產製鹽漬梅SALTED PRUNE（內部組織已達加工狀態）乙
    批（進口報單號碼：第BD／94／MO31／8004號），經被上訴
    人查驗後除認為生產國別有疑外，其餘件數、重量等均與進
    口報單相符（即50,270公斤、2,900箱），惟HAI DANG CO.
    ，LTD（下稱海燈公司）所提出之進出口報單記載件數及重
    量，顯與被上訴人實際查驗結果不符，然原審對此未予調查
    ，逕行認定海燈公司提出之進、出口報單即為系爭貨物；又
    關稅總局原產地認定委員會94年10月13日第20次會議審議，
    雖認定本件進口貨物原產地為中國大陸，惟該次會議中專家
    間意見確實分歧，審議結論係採信不利上訴人之專家意見為
    結論，卻未將有利上訴人之專家意見斟酌考量，又未鑑定加
    工法(地)，認定顯有率斷，實難甘服等語，為其理由。惟查
    上訴人在原審之各項主張如何不足採，原判決均已詳為論斷
    ，足以支持判決之成立，並無不合。核其上訴理由狀所載內
    容，係就原審取捨證據、認定事實之職權行使，及依職權裁
    量所論斷：上訴人委由德昌公司報運系爭進口越南產製鹽漬
    梅SALTED PRUNE（內部組織已達加工狀態）乙批，經電腦核
    定以C2（文件審核）方式通關，因進口時屬以其收割或採集
    之國家或地區為其原產地之貨品，乃改以C3（貨物查驗）方
    式通關，經被上訴人派員查驗並依據關稅法第18條第3項規
    定，准繳納相當金額保證金，先行驗放，事後再加審查。嗣
    經被上訴人多方查證，參據駐越南胡志明市辦事處商務組查
    告原產地、國外賣方海燈公司所提供資料、及送請關稅總局
    進口貨物原產地認定委員會認定後，綜合研究判斷認定爭貨
    物原產地為中國大陸，以來貨係自中國大陸進口後，再復運
    出口至我國之貨品及所附原產地證明書係偽造之文件等情，
    更正產地為中國大陸，核列貨品分類號列第2008‧99‧91‧
    90－1號，輸入規定「MP1」，屬尚未開放准許輸入之大陸物
    品項目，乃審理上訴人虛報進口貨物產地，逃避管制之情事
    成立，並據驗估處通報查價結果，以貨物已押款放行，無貨
    可供沒入等情，酌情處貨價2倍罰鍰計新臺幣（下同）1,607
    ,918元，並追徵所漏進口稅費226,244元，於法有據，核無
    不合等情，指摘其為不當，並就原審已論斷者，泛言未論斷
    ，或就原審所為論斷，泛言其論斷矛盾，而未具體說明其有
    何不適用法規或適用法規不當之情形，並揭示該法規之條項
    或其內容，及合於行政訴訟法第243條第2項所列各款之事實
    ，難認對該判決之如何違背法令已有具體之指摘。依首揭說
    明，應認其上訴為不合法。
三、據上論結，本件上訴為不合法，依行政訴訟法第249條第1項
    前段、第104條、民事訴訟法第95條、第78條，裁定如主文
    。
中　　華　　民　　國　　96　　年　　12　　月　　21　　日
                    最高行政法院第五庭
                        審判長法官　林　茂　權
                              法官　鄭　小  康
                              法官　鄭　忠　仁
                              法官　黃　本　仁
                              法官　吳　東　都
以  上  正  本  證  明  與  原  本  無  異
中　　華　　民　　國　　96　　年　　12　　月　　21　　日
　　　　　　　　　　　　　　　書記官　彭　秀　玲
